臺灣臺北地方法院交通件裁定　　　　　　　　　　　九十一年度交聲字第五七八號
　　聲明異議人
　　即受處分人　甲○○
右列受處分人因違反道路交通管理處罰條例案件，對臺北市交通事件裁決所於中華民
國九十一年三月二十八日所為之處分（北市交裁三字第車裁二二—ＩＡ000000
0號），聲明異議，本院裁定如左：
    主  文
異議駁回。
    理  由
一、按汽車駕駛人在道路收費停車處停車，不依規定繳費者，處新臺幣六百元以上一
    千二百元以下罰鍰，道路交通管理處罰條例第五十六條第一項第十一款定有明文
    。
二、本件聲明異議人即受處分人甲○○於民國九十一年一月十一日下午一時三十分許
    ，將其所有車牌號碼Ｍ三—七三二八號之自用小客車停放位於臺北市○○路○道
    路收費停車處，惟甲○○竟不依規定繳納停車費用新臺幣（下同）三十元，經臺
    北市停車管理處區隊長石堅明於九十一年二月五日以受處分人違反道路交通管理
    處罰條例第五十六條第一項第十一款之規定而開立北市交停字第ＩＡ00000
    00號舉發通知單，並指定應於九十一年三月六日前前往原處分機關臺北市交通
    事件裁決所聽候裁決，經受處分人依限前往原處分機關申述，原處分機關認受處
    分人確有前開違規行為，乃依據道路交通管理處罰條例第五十六條第一項第十一
    款之規定裁處六百元之罰鍰。
三、訊據受處分人固坦承其於案發時有將上開車輛停放在臺北市○○路之收費停車處
    ，惟矢口否認有何違反道路交通管理處罰條例行為，並辯稱：伊因未看見停車繳
    費通知書而未依規定前往繳納，伊並非故意不繳納停車費用云云，然查：受處分
    人於案發時所停放之收費停車處，為未設投幣器之人工計費公有收費停車格，而
    該停車格係自八十九年十月一日零時起開始實施丁種計時收費每小時三十元之收
    費標準，若停放之車輛離去時未見補繳費通知單，應於七日內主動查詢繳費，此
    有臺北市停車管理處八十九年八月十八日所發北市停三字第八九六三二六三八○
    ○號公告及九十一年九月三十日所發北市停四字第○九一三五五八八六○○號函
    附資料在卷可參，且受處分人前於九十年六月八日上午九時十分許，在臺北市新
    生北橋下公有停車場停車，經臺北市停車管理處開立北市停交字第一Ａ0000
    000號舉發通知單一案中，亦以停車離場未見繳費通知單而無法繳費為由辯解
    ，經該處採信受處分人之辯解而同意以繳費單遺失之方式改補繳停車費二百七十
    元後註銷舉發，並請受文者即受處分人爾後停車離場時倘未見繳費單或對補繳停
    車費有疑義時，於八日內向管理員或該處查詢（服務電話：00000000或
    00000000—七）主動補費，此有該處九十年八月十三日所發北市停四字
    第九○六三四五六四○○號函在卷可稽，上開書函中業已明確說明停車於公有收
    費停車處離場時未見繳費單之處理方式，受處分人既坦稱其確於九十一年一月十
    一日下午一時三十分許在臺北市○○路之收費停車格內，基於使用者付費之原則
    ，受處分人於停車離場未見繳費通知單後本即應依上開方式於停車後八日內主動
    查詢補繳，受處分人上開所辯，顯屬事後卸責之詞，不足採信。從而原處分機關
    依道路交通管理處罰條例第五十六條第一項第十一款之規定裁處六百元罰鍰之裁
    決，核與上開規定並無違誤，本件聲明異議為無理由，應予駁回。
據上論斷，應依道路交通案件處理辦法第十九條，裁定如主文。
中      華      民      國    九十一    年     十一     月    二十五    日
                              臺灣臺北地方法院交通法庭
                                        法  官  唐于智
右正本證明與原本無異。
如不服本裁定，應於裁定送達後五日內向本院提出抗告狀。
                                        書記官  陳俐妙
中      華      民      國    九十一    年     十一     月    二十五    日
